臺灣屏東地方法院民事裁定　　　　　　　 94年度家抗字第2號
再　抗　告　人　乙○○
相　對　人　　　丙○○
　　　　　　　　甲○○
上列抗告人因與相對人丙○○、甲○○間改定子女監護權事件，
對於中華民國94年10月28日本院94年度家抗字第2 號所為裁定提
起再抗告，本院裁定如下：
      主    文
再抗告駁回。
再抗告程序費用由再抗告人負擔。
      理    由
一、本件再抗告人係於94年11月7 日收受本院送達裁定正本，而
    於94年11月17日對於本院94年度家抗字第2 號裁定具狀提起
    抗告，並未逾期，且已依法繳納抗告費，是其提起本件再抗
    告，程序上應屬合法。
二、再抗告意旨略以：相對人於台灣高雄地方法院受理93年度雄
    家簡字第5 號請求給付扶養費訴訟，自承並無工作不能維持
    生活而無謀生能力，卻突然於原裁定審理中，變成從事美髮
    設計師工作，月入新台幣（下同）35000 元，原裁定所認定
    相對人之經濟收入來源，無任何憑證，完全依據相對人之口
    述，而屏東縣政府訪視亦完全依據相對人之口述，未見相對
    人提出美髮設計師執照或收入證明之扣繳憑單或儲蓄證明，
    反觀再抗告人擔任上櫃公司永記造漆倉儲人員，工作穩定，
    收入足敷自己及教養子女；又相對人患有重度憂鬱症，就診
    多次，雖經高雄市立凱旋醫院鑑定現時精神狀況憂鬱症屬於
    緩解程度，然該醫院亦認定相對人智力能力屬於中下智力程
    度，學習新事物速度緩慢，故雖可自我照顧，並照顧他人，
    但品質部分可能會差一點，是本件相對人既有以往精神疾病
    史，且曾有過情緒性自殺狀況，自我情緒管理能力不佳，生
    活態度亦不良，抽煙、喝酒皆會，於兩造協議離婚期間，其
    同母異父之兄長，尚曾打電話恐嚇威脅需支付贍養費80萬元
    ，足證相對人之人生觀偏差；另兩造離婚，相對人帶走女兒
    時，女兒才1 歲半，於短短之1 年時間，女兒被教導成不愛
    父親，對其往後人格養成，傷害之大，原審裁定未查，竟引
    為兩人情感依附甚深之論據；再相對人之母離婚3 次，相對
    人與其兄弟姊妹皆為同母異父，則是否願提供協助照顧兩造
    之女兒，絲毫未見斟酌，原裁定即率斷親友支持系統良好等
    語，故再抗告人提起本件聲請，實因鑑於女兒於相對人之教
    養下，對之灌輸錯誤觀念，且相對人一再禁止、阻撓再抗告
    人探視女兒，致女兒之人格養成產生偏差，相對人確有不適
    任監護之情事，應以再抗告人監護為宜云云。
三、按「抗告法院之裁定，以抗告不合法而駁回者，不得再為抗
    告。但得向原法院提出異議。前項異議，準用民事訴訟法第
    四百八十四條第二項及第三項之規定。除前二項之情形外，
    對於抗告法院之裁定再為抗告，僅得以其適用法規顯有錯誤
    為理由，並經原法院之許可者為限。前項許可，以原裁定所
    涉及之法律見解具有原則上重要性者為限。民事訴訟法第四
    百三十六條之三第三項、第四項及第四百三十六條之六之規
    定，於第三項之抗告準用之。」，非訟事件法第45條定有明
    文。是對於抗告法院以抗告有理由而廢棄或變更原裁定之裁
    定，或以抗告無理由而駁回抗告之裁定再為抗告，僅得以其
    適用法規顯有錯誤為理由，並經原法院之許可。此項許可，
    以原裁定所涉及之法律見解具有原則上之重要性者為限。而
    所謂適用法規顯有錯誤，係指原法院就其取捨證據所確定之
    事實適用法規顯有錯誤而言。不包括判決不備理由及認定事
    實不當之情形在內（最高法院93年度台簡抗字第19號裁定參
    照）。查本件再抗告係對本院裁定証據取捨為指摘，該指摘
    又無裁定所涉及之法律見解具有原則上重要性情事。依上說
    明，本件再抗告應予駁回。
四、據上論結，本件再抗告不應許可，依非訟事件法第45條第3
    項、第4 項，民事訴訟法第436 條之3 第3 項、第4 項，裁
    定如主文。
中　　華　　民　　國　　94　　年　　12　　月    7     日
              少年及家事庭審判長  法  官  廖文忠
                                  法  官  張以岳
                                  法  官  林美靜
上開正本證明與原本無異。
如不服本裁定，得於收受裁定正本之日起10日內向本院提出抗告
狀。
                                  書記官　蘇聰藝
中　　華　　民　　國　　94　　年　　12　　月　　14　　日
